pt-PT: Ligação à Internet da aeronave: Ar-terra (ATG); Sistema misto/duplo; Nenhum; Satélite - Banda Ka; Satélite - Banda Ku; Satélite - Banda L; Desconhecido; Outro
nb: Internettforbindelse for fly: Luft-til-bakke (ATG); Kombinert/dobbelt system; Ingen; Satellitt – Ka-bånd; Satellitt – Ku-bånd; Satellitt – L-bånd; Ukjent; Annet
lt-LT: Interneto ryšys orlaivyje: Oras–žemė (ATG); Mišri / dviguba sistema; Nėra; Palydovinis – Ka juosta; Palydovinis – Ku juosta; Palydovinis – L juosta; Nežinoma; Kita
ko: 항공기 인터넷 연결: 공대지(ATG); 혼합/듀얼 시스템; 없음; 위성 - Ka 밴드; 위성 - Ku 밴드; 위성 - L 밴드; 알 수 없음; 기타
fr: Connexion Internet de l’avion: Air-sol (ATG); Système mixte/double; Aucun; Satellite - Bande Ka; Satellite - Bande Ku; Satellite - Bande L; Inconnu; Autre
sv: Internetkoppling på flygplanet: Luft till mark (ATG); Blandat/dubbelt system; Ingen; Satellit – Ka-band; Satellit – Ku-band; Satellit – L-band; Okänd; Annan
ja: 航空機インターネット接続: 空対地 (ATG); 混合/デュアルシステム; なし; 衛星 - Kaバンド; 衛星 - Kuバンド; 衛星 - Lバンド; 不明; その他
th: การเชื่อมต่ออินเทอร์เน็ตบนอากาศยาน: อากาศสู่พื้น (ATG); ระบบผสม/ระบบคู่; ไม่มี; ดาวเทียม - Ka-band; ดาวเทียม - Ku-band; ดาวเทียม - L-band; ไม่ทราบ; อื่นๆ
pl: Połączenie internetowe w statku powietrznym: Powietrze-ziemia (ATG); System mieszany/podwójny; Brak; Satelitarne – pasmo Ka; Satelitarne – pasmo Ku; Satelitarne – pasmo L; Nieznane; Inne
ro-RO: Conexiune la internet a aeronavei: Aer-sol (ATG); Sistem mixt/dual; Fără; Satelit - Banda Ka; Satelit - Banda Ku; Satelit - Banda L; Necunoscut; Altele
tr: Uçak internet bağlantısı: Havadan karaya (ATG); Karma/ikili sistem; Yok; Uydu - Ka-bant; Uydu - Ku-bant; Uydu - L-bant; Bilinmiyor; Diğer
hu: Repülőgépes internet kapcsolat: Levegő-föld (ATG); Vegyes/kettős rendszer; Nincs; Műholdas - Ka-sáv; Műholdas - Ku-sáv; Műholdas - L-sáv; Ismeretlen; Egyéb
el: Σύνδεση διαδικτύου αεροσκαφών: Αέρος-εδάφους (ATG); Μικτό/διπλό σύστημα; Κανένα; Δορυφορική - Ζώνη Ka; Δορυφορική - Ζώνη Ku; Δορυφορική - Ζώνη L; Άγνωστο; Άλλο
vi: Kết nối Internet trên máy bay: Không đối đất (ATG); Hệ thống hỗn hợp/kép; Không có; Vệ tinh - Băng tần Ka; Vệ tinh - Băng tần Ku; Vệ tinh - Băng tần L; Không xác định; Khác
zh-TW: 飛機網際網路連線: 地空通訊 (ATG); 混合/雙系統; 無; 衛星 - Ka 頻段; 衛星 - Ku 頻段; 衛星 - L 頻段; 未知; 其他
de: Internetverbindung im Flugzeug: Luft-Boden (ATG); Gemischtes/duales System; Keine; Satellit - Ka-Band; Satellit - Ku-Band; Satellit - L-Band; Unbekannt; Sonstige
da: Luftfartøjs internetforbindelse: Luft-til-jord (ATG); Blandet/dobbelt system; Ingen; Satellit – Ka-bånd; Satellit – Ku-bånd; Satellit – L-bånd; Ukendt; Andet
en: Aircraft internet connection: Air-to-ground (ATG); Mixed/dual system; None; Satellite - Ka-band; Satellite - Ku-band; Satellite - L-band; Unknown; Other
fi: Lentokoneen internet-yhteys: Ilmasta maahan (ATG); Yhdistelmä-/kaksoisjärjestelmä; Ei mitään; Satelliitti – Ka-kaista; Satelliitti – Ku-kaista; Satelliitti – L-kaista; Tuntematon; Muu
es: Conexión a Internet del avión: Aire-tierra (ATG); Sistema mixto/dual; Ninguno; Satélite - banda Ka; Satélite - banda Ku; Satélite - banda L; Desconocido; Otro
ru: Подключение к интернету в самолете: Воздух-земля (ATG); Смешанная/двойная система; Нет; Спутниковая — Ka-диапазон; Спутниковая — Ku-диапазон; Спутниковая — L-диапазон; Неизвестно; Другое
zh-CN: 飞机互联网连接: 空对地 (ATG); 混合/双系统; 无; 卫星 - Ka 频段; 卫星 - Ku 频段; 卫星 - L 频段; 未知; 其他
sl-SI: Internetna povezava letala: Zrak-zemlja (ATG); Mešani/dvojni sistem; Brez; Satelit – pas Ka; Satelit – pas Ku; Satelit – pas L; Neznano; Drugo
cs: Internetové připojení v letadle: Vzduch-země (ATG); Smíšený/duální systém; Žádné; Satelitní – pásmo Ka; Satelitní – pásmo Ku; Satelitní – pásmo L; Neznámé; Jiné
bg-BG: Интернет връзка във въздухоплавателното средство: Въздух-земя (ATG); Смесена/двойна система; Няма; Сателит – Ka-band; Сателит – Ku-band; Сателит – L-band; Неизвестно; Друго
pt-BR: Conexão com a internet da aeronave: Ar-terra (ATG); Sistema misto/duplo; Nenhum; Satélite - Banda Ka; Satélite - Banda Ku; Satélite - Banda L; Desconhecido; Outro
nl: Internetverbinding vliegtuig: Air-to-ground (ATG); Gemengd/dubbel systeem; Geen; Satelliet - Ka-band; Satelliet - Ku-band; Satelliet - L-band; Onbekend; Overig
hr-HR: Internetska veza u zrakoplovu: Zrak - zemlja (ATG); Mješoviti/dvostruki sustav; Nema; Satelit – Ka-pojas; Satelit – Ku-pojas; Satelit – L-pojas; Nepoznato; Ostalo
sk-SK: Pripojenie lietadiel k internetu: Vzduch-zem (ATG); Zmiešaný/duálny systém; Žiadne; Satelitné – pásmo Ka; Satelitné – pásmo Ku; Satelitné – pásmo L; Neznáme; Iné
it: Connessione internet dell'aeromobile: Aria-terra (ATG); Sistema misto/doppio; Nessuno; Satellitare - banda Ka; Satellitare - banda Ku; Satellitare - banda L; Sconosciuto; Altro